Minutes et répertoires du notaire Jean YVER, 1562 - 6 novembre 1573 (étude XXXVI)
Archives nationales
- Minutes de Jean YVER, 1562 - 1573; MC/ET/XXXVI/18 - MC/ET/XXXVI/24
  - Minutes. 1566 - 1568, MC/ET/XXXVI/21; Document détérioré.
    - Pouvoir [procuration] par messire René de Sanzay, chevalier, chambellan et gentilhomme ordinaire de la chambre du roi et sr de Sanzay, à l'effet d'acquérir biens meubles et immeubles jusqu'à concurrence de 1,000 l. et frais de justice, lad. somme donnée au constituant par le roi le 12 mai dernier. Cette procuration est sur une note ainsi conçue: ' Laisser procuration pour, pendant mon absence en Portugal et Afrique pour le service du roi poursuivre les dons qu'il a plu au roi. me faire. ' Laisser procuration pour assister aux conseils, délibérations de bureaux qui se tiendront pour raison de la ferme et subside d'un sol 10 d. sur les taverniers, cabaretiers et hôteliers. ', 12 décembre 1566; MC/ET/XXXVI/21
      E. Caron, A travers les minutes des notaires parisiens [étude XXXVI, env. 990 actes], 1559-1577, Paris, 1900, notice n°237 (voir contexte dans le Plan d’orientation général - Notaires de Paris, guides thématiques du Minutier).
      procuration; Portugal; Afrique; Sanzay, René de; officier de la Chambre du roi (Ancien Régime)
    - Pouvoir [procuration] par Charles de la Haye, sr de Nesle, bailly et capitaine de Verton [Viatry-le-François], de céder à Charles de Gondi, Sr de la Tour, son état et office de bailly et capitaine de Verton [Vitry-le-François]., 12 décembre 1566; MC/ET/XXXVI/21
      E. Caron, A travers les minutes des notaires parisiens [étude XXXVI, env. 990 actes], 1559-1577, Paris, 1900, notice n°238 (voir contexte dans le Plan d’orientation général - Notaires de Paris, guides thématiques du Minutier).
      procuration; La Haye, Charles de; Gondi, Charles de
    - Quittance de 100 l. par Louis de Medonaz, homme d'armes de la compagnie de Monseigr de Bouillon pour le paiement du quartier d'avril, mai et juin dernier passé, à cause de son état d'homme d'armes de lad. compagnie, dont la monstre (revue) fut faite à Sedan le 14 novembre dernier, en présence de M. de Dion, gentilhomme ordinaire de la chambre du roi., 13 décembre 1566
      E. Caron, A travers les minutes des notaires parisiens [étude XXXVI, env. 990 actes], 1559-1577, Paris, 1900, notice n°239 (voir contexte dans le Plan d’orientation général - Notaires de Paris, guides thématiques du Minutier).
      quittance; Sedan (Ardennes); Medonaz, Louis de; Dion, M. de
    - Pouvoir [procuration] par haute et puissante dame Françoise de Brezé, duchesse douairière de Bouillon, dame de la terre et seigneurie de Limours, héritière pour partie de haut et puissant seigneur dame Diane de Poitiers, duchesse de Valentinois, à l'effet de faire et prêter les foi et hommage qu'elle est tenue de faire aux sr. ou dames de Chamisso pour ladite terre de Limours., 14 décembre 1566
      E. Caron, A travers les minutes des notaires parisiens [étude XXXVI, env. 990 actes], 1559-1577, Paris, 1900, notice n°240 (voir contexte dans le Plan d’orientation général - Notaires de Paris, guides thématiques du Minutier).
      procuration; Brezé, Françoise de; Poitiers, Diane de; Chamisso, Madame
    - Bail par Robert de Rogier à Baron, tavernier à Yeres, du gros et huitième du vin vendu en gros et en détail., 16 décembre 1566; MC/ET/XXXVI/21
      E. Caron, A travers les minutes des notaires parisiens [étude XXXVI, env. 990 actes], 1559-1577, Paris, 1900, notice n°242 (voir contexte dans le Plan d’orientation général - Notaires de Paris, guides thématiques du Minutier).
      bail; Rogier, Robert de; Baron; restaurateur
    - Conventions entre haut et puissant seigneur Albert de Gondi, comte, baron de Retz, etc., en son nom et se portant fort du sr de la Haye, gentilhomme de la chambre du roi, et noble homme Guillaume Fournier, valet de chambre de la reinnne et secrétaire de M. de Martignies [Martigues], comme se portant fort de M. ....., sr du Brual [Brueil] de Bretagne, gentilhomme. ordinaire de la chambre du roi et gouverneur de Granville, au sujet d'une somme de 10,000 l. qui aurait été adjugée au roi, par arrêt de la cour du Parlement de Bretagne, à l'encontre de Jaquemine de Lasvron, veuve du sr de Bauvilliers [Baucoulleur], et qui aurait été cédée aux comparants à titre de don., 18 décembre 1566; MC/ET/XXXVI/21
      E. Caron, A travers les minutes des notaires parisiens [étude XXXVI, env. 990 actes], 1559-1577, Paris, 1900, notice n°243 (voir contexte dans le Plan d’orientation général - Notaires de Paris, guides thématiques du Minutier).
      convention; Gondi, Albert de; La Haye, M. de; Fournier, Guillaume; Martigues de; Brueil; Lasvron, Jaquemine de; Baucoulleur, M. de; employé de maison; secrétaire; officier de la Chambre du roi (Ancien Régime)
    - Pouvoir [procuration] par noble homme Michel de la Regne, archer de la garde du corps du roi, sous la charge du sr de Brezé, à Guillaume Regnault, écuyer, prévôt des bandes de la ville de Grâce 1, de toucher et recevoir la somme de 450 ducats et 9 turquoises, dus tant par Guyot le Bailly du métier de la mer, que par Jean Courtaux et son frère de Dieppe, a Jean Compain de cette ville de Dieppe et renégat, demeurant à Margeulx, pays de Turquie, desquelles somme et turquoises le R. N. S. a fait don au constituant dès le 19 décembre dernier, suivant brevet de ce expédié par Me Bourdin, secrétaire des commandements de la majesté du roi., 19 décembre 1566; MC/ET/XXXVI/21
      1. C'est le Havre-de-Grâce.
      E. Caron, A travers les minutes des notaires parisiens [étude XXXVI, env. 990 actes], 1559-1577, Paris, 1900, notice n°244 (voir contexte dans le Plan d’orientation général - Notaires de Paris, guides thématiques du Minutier).
      procuration; Dieppe (Seine-Maritime); La Regne, Michel de; Regnault, Guillaume; Le Bailly, Guyot; Courtaux, Jean; Compain, Jean; Bourdin, M.
    - Pouvoir [procuration] par M. de Sanzay, à l'effet de recevoir les deniers et émoluments qui pourront provenir, à cause du don de la confiscation au profit du roi prononcée contre François Leprieur, par arrêt du parlement de Paris, à raison des fraudes par lui commises., 22 décembre 1566; MC/ET/XXXVI/21
      E. Caron, A travers les minutes des notaires parisiens [étude XXXVI, env. 990 actes], 1559-1577, Paris, 1900, notice n°245 (voir contexte dans le Plan d’orientation général - Notaires de Paris, guides thématiques du Minutier).
      procuration; Sanzay, M. de; Leprieur, François
    - Pouvoir [procuration] par noble homme Philbert Levoyer, sr de Lignerolles, gentilhomme de la chambre du roi et naguères enseigne de cent hommes d'armes, sous la charge de Mgr le duc de Nemours, à l'effet de recevoir la somme de 208 l. 6 s. à lui due, à raison de son état d'enseigne et d'homme d'armes., 22 décembre 1566; MC/ET/XXXVI/21
      E. Caron, A travers les minutes des notaires parisiens [étude XXXVI, env. 990 actes], 1559-1577, Paris, 1900, notice n°246 (voir contexte dans le Plan d’orientation général - Notaires de Paris, guides thématiques du Minutier).
      procuration; Levoyer, Philbert; officier de la Chambre du roi (Ancien Régime); militaire du rang
    - Pouvoir [procuration] par Guillaume Bachelier, secrétaire de Mgr de Bourdillon, de le représenter devant qui il appartiendra et de déclarer et affirmer qu'il lui est impossible de se rendre à l'ajournement, qui lui a été baillé à la requête du procureur fiscal du roi parce qu'il est retenu à la suite du roi et de Mgr de Bourdillon, maréchal de France., 24 décembre 1566; MC/ET/XXXVI/21
      E. Caron, A travers les minutes des notaires parisiens [étude XXXVI, env. 990 actes], 1559-1577, Paris, 1900, notice n°247 (voir contexte dans le Plan d’orientation général - Notaires de Paris, guides thématiques du Minutier).
      procuration; Bachelier, Guillaume; Bourdillon, M. de; officier général
    - A tous ceux qui ces présents lettre verront Antoine Duprat, sr de Nanthoillet, etc. Garde de la Prévôté de Paris, salut. Savoir faisons a comparu haut et puissante dame Françoise de Brezé, douairière de Bouillon, héritière pour partie de haut et puissant seigneur dame Diane de Poitiers, duchesse de Valentinois et Diois, laquelle a constitué pour son procureur spécial Me Jean de Rochon, lieutenant criminel de Toulouse, pour recevoir les comptes et percevoir les reliquats dus par divers comme administrateurs des biens de lad. dame duchesse de Valentinois ès pays de Gascogne, d'Agenois et d'Armagnac, 30 décembre 1566; MC/ET/XXXVI/21
      E. Caron, A travers les minutes des notaires parisiens [étude XXXVI, env. 990 actes], 1559-1577, Paris, 1900, notice n°248 (voir contexte dans le Plan d’orientation général - Notaires de Paris, guides thématiques du Minutier).
      procuration; Brezé, Françoise de; Poitiers, Diane de; Rochon, Jean de; lieutenant civil ou criminel (Ancien Régime)
    - Transport par Dominique Lechany à Pierre Brulart, concilier du roi et de la reine et receveur de leurs finances, de la somme de 2,100 l. t., qui avait été transportée aud. Lechany par les ayants droit de Claude de Bordeaux, sellier du roi, auquel la somme était due pour parties fournies en l'argenterie du roi, pendant les années 1555, 1556, 1557, 1558, 1559, 1560, 1562, 1563 et 1564, dont il n'a pu avoir paiement faute de fonds., 26 janvier 1568; MC/ET/XXXVI/21
      E. Caron, A travers les minutes des notaires parisiens [étude XXXVI, env. 990 actes], 1559-1577, Paris, 1900, notice n°345 (voir contexte dans le Plan d’orientation général - Notaires de Paris, guides thématiques du Minutier).
      cession; Lechany, Dominique; Brulart, Pierre; Bordeaux, Claude de; sellier
    - Conventions entre Bernardin Bedaigne, gentilhomme de M. le maréchal de Damville, fils du feu capitaine Théodore Bedaigne, et Dominique Lechany, etc. Disans que, dès le mardi 23 juillet 1566, et par-devant lesd. notaires, il avait baillé et remis ès mains dud. Lechany six pièces et lettres patentes du roi, données à Fontainebleau le 13 septembre 1562, signées par le roi, le duc de Montmorency, faisant mention de la somme de 32,272 l. [32 262 12 livres] due aud. défunt capitaine Bedaigne par la M. du R. Compte fait entre les parties. Dominique Lechany reste redevable de la somme de 6,000 l. Signé: Bernardin BEDEGNE., 27 janvier 1568; MC/ET/XXXVI/21
      E. Caron, A travers les minutes des notaires parisiens [étude XXXVI, env. 990 actes], 1559-1577, Paris, 1900, notice n°346 (voir contexte dans le Plan d’orientation général - Notaires de Paris, guides thématiques du Minutier).
      convention; Bedaigne, Bernardin; Bedaigne, Théodore; Dominique Lechany,; officier (armée)
    - Donation, pure, simple et irrévocable, par Claude de Lacroix, baron de Plancy, à haute et puissante dame Made Claude de Beaune, duchesse de Rouennois, femme et épouse de haut et puissant seigneur Me Claude Gouflier, chevalier, des diverses [des A ?? des] châtellenies, terres, seigneuries de Broussy, Guerches, Montrevaulx, assises au pays du Gâtinais, etc., 3 mars 1568; MC/ET/XXXVI/21
      E. Caron, A travers les minutes des notaires parisiens [étude XXXVI, env. 990 actes], 1559-1577, Paris, 1900, notice n°347 (voir contexte dans le Plan d’orientation général - Notaires de Paris, guides thématiques du Minutier).
      donation; Lacroix, Claude de; Beaune, Claude de; Gouflier, Claude
    - Transport par César Negroli, marchand milanais, à Nicolas Lebarny [Le Berruyer], sr de Bellair, conseiller du roi en la chambre [maître ordinaire] des requêtes, de la somme de 1,200 l. sur plus ample somme due par Mgr le duc d'Anjou et dont il n'avait pu avoir paiement., 5 mars 1568; MC/ET/XXXVI/21
      La date, erronée, donnée sur l'ouvrage d'E. Caron est le 6 mars 1568
      E. Caron, A travers les minutes des notaires parisiens [étude XXXVI, env. 990 actes], 1559-1577, Paris, 1900, notice n°348 (voir contexte dans le Plan d’orientation général - Notaires de Paris, guides thématiques du Minutier).
      cession; Negroli, César; Le Berruyer, Nicolas; Anjou (duc d'); négociant; maître des requêtes (Ancien Régime)
    - Transport par Girard de Blancbaston à Jean Adam, orfèvre du roi et de la reine, de la somme de 2,000 écus d'or soleil à 45 s. pièce, valant 4,500 l., lui appartenant comme héritier de Nicolas de Blancbaston, conseiller au parlement de Rouen, auquel lad. somme était due pour prêt par lui fait au feu roi François, premier de ce nom, ainsi qu'il appert par lettres patentes données à Fontainebleau le 23 janvier 1543., 12 mars 1568; MC/ET/XXXVI/21
      E. Caron, A travers les minutes des notaires parisiens [étude XXXVI, env. 990 actes], 1559-1577, Paris, 1900, notice n°349 (voir contexte dans le Plan d’orientation général - Notaires de Paris, guides thématiques du Minutier).
      cession; Blancbaston, Girard de; Blancbaston, Nicolas de; Blancbaston, François de; Adam, Jean; orfèvre
    - Comme le 25 juin 1566, haut et puissant seigneur Me Albert de Gondi, etc., et haute et puissante dame Madame Claude Catherine de Clermont, sa femme et compagne, ont vendu à Me Lazare de Sonudot [Sonnert] la libre justice, châtel et seigneurie de Lanies [Loyes], près Dijon, tant en hommes et femmes, bois, prés, terres, vignes, censes, dîmes, corvées, gelines et autres choses quelconques, rétrocession de lad. terre, membres et dépendances auxd. seigneur et clame par lad. de Sonudot [par ledit seigneur et dame audit seigneurie Sonnert]., 12 mai 1568; MC/ET/XXXVI/21
      La date, erronée, donnée sur l'ouvrage d'E. Caron est le 12 juin 1568
      E. Caron, A travers les minutes des notaires parisiens [étude XXXVI, env. 990 actes], 1559-1577, Paris, 1900, notice n°350 (voir contexte dans le Plan d’orientation général - Notaires de Paris, guides thématiques du Minutier).
      Gondi, Albert de; Clermont, Claude Catherine de; Sonnert, Lazare
    - Contrat de mariage entre Laurence Mercade, fille de Nicolas Mercade, maître maçon, et de Louise Legendre, et Nicolas Leroux, charpentier de la grande cognée., 15 juin 1568; MC/ET/XXXVI/21
      Métiers parisiens XVIe siècle (731 actes), par Catherine Grodecki, 1971-1986 (fichier papier entièrement dématérialisé; voir contexte dans le Plan d’orientation général - Notaires de Paris, guides thématiques du Minutier).
      contrat de mariage; Mercade, Nicolas; Mercade, Laurence; Legendre, Louise; Leroux, Nicolas; maçon; charpentier
    - Cession par haut et puissant seigneur Me Albert de Gondi, etc., à noble et discrète personne messire Simon de Pierrevive, son oncle, abbé de l'abbaye Notre-Dame d'Yvernaux, conseillé, et aumônier ordinaire du roi, de 1,408 l. 6. s. 8 d. de rente annuelle et perpétuelle en 7 parties, dont 350 l. dues par haut et puissant seigneur Me.Jacques d'Angennes, chevalier, seigneur de Rambouillet., 12 août 1568; MC/ET/XXXVI/21
      E. Caron, A travers les minutes des notaires parisiens [étude XXXVI, env. 990 actes], 1559-1577, Paris, 1900, notice n°351 (voir contexte dans le Plan d’orientation général - Notaires de Paris, guides thématiques du Minutier).
      cession; Gondi, Albert de; Pierrevive, Simon de; Angennes, Jacques d'; abbé; prêtre
    - Procuration concernant Eustache Cagnard, marchand de Bruges, pour affaires familiales à Paris., 21 août 1568; MC/ET/XXXVI/21
      procuration; Bruges (Belgique); Cagnard, Eustache; commerçant
    - Aveu [titre nouvelle] de 19 l. 5 s. de rente au profit de François de Gastines, [comme tutelle de Denis de La Mothe] marchand orfèvre, sur une maison rue Saint-Jean de Beauvais, et quittance [de 96 livres 5 sous pour 5 ansd'..?] signée DE GASTINES., 24 août 1568; MC/ET/XXXVI/21
      E. Caron, A travers les minutes des notaires parisiens [étude XXXVI, env. 990 actes], 1559-1577, Paris, 1900, notice n°352 (voir contexte dans le Plan d’orientation général - Notaires de Paris, guides thématiques du Minutier).
      titre nouvel; Jean-de-Beauvais (rue); Gastines, François de; La Mothe, Denis de; orfèvre
    - Pouvoir par noble homme Jean de God......[Hodicq] sr de Courtenille, capitaine, châtelain du château de Hardelot, au pays de Boullenoys, pour obtenir des mains du roi, et de M. le chancelier lettres transférant son état de capitaine châtelain de Hardelot au profit de Oudart Roussel, sr. de Canches, son beau-frère, gentilhomme au pays de Boullenois. Signé: DE COURETENILLE 1., 31 août 1568; MC/ET/XXXVI/21
      E. Caron, A travers les minutes des notaires parisiens [étude XXXVI, env. 990 actes], 1559-1577, Paris, 1900, notice n°353 (voir contexte dans le Plan d’orientation général - Notaires de Paris, guides thématiques du Minutier).
      1. Un capitaine Courtemille est nommé dans les Mémoires de Villars, comme ayant servi en Piémont, en 1560 (Michaud et Poujoulat, t. X, p.389).
      procuration; Hodicq, Jean; Roussel, Oudart
    - Opérations de partage de [rentes] la succession de dame Catherine Triboulet, ve de Jacques Danes, bourgeois de Paris entre son fils Jacques Danes, notaire et secrétaire du roi, héritier pour moitié, et pour l'autre moitié les héritiers et représentants de Claude Danes, veuve en premières noces de Nicolas de Cordes, et décédée épouse en deuxièmes noces de Claude Vize., 18 octobre 1568; MC/ET/XXXVI/21
      E. Caron, A travers les minutes des notaires parisiens [étude XXXVI, env. 990 actes], 1559-1577, Paris, 1900, notice n°354 (voir contexte dans le Plan d’orientation général - Notaires de Paris, guides thématiques du Minutier).
      partage; Triboulet, Catherine; Danes, Jacques; Danes, Claude; Cordes, Nicolas de; Vize, Claude
  - Minutes. 1569, MC/ET/XXXVI/22; Document détérioré.
    - Nombreux actes concernant Bernard DEL BARBIGIA, luquois, bourgeois de Paris (relations avec des italiens de Lyon)., 1569; MC/ET/XXXVI/22
      Lucques (Italie); Lyon (Rhône); Del Barbigia, Bernard
    - Antoine Duprat, chevalier de l'ordre, seigneur de Nantouillet, Précy, Rozay et de Fourmerie, baron, etc., garde de la Prévôté de Paris, devant Nicolas Vassart et Jean Yver, notaires, sont présents: Nicolas Legendre, chevalier, seigneur de Villeroy, etc., prévôt des marchands, Jacques Sanguin, Claude Herny et Jacques Tripier, marchands, bourgeois de Paris, Me Hierosme de Varrade, notaire secrétaire et médecin du roi, échevins de la ville de Paris. Emprunt de 1,500,000 l. pour subvenir aux affaires de la guerre et des troubles tendant à l'interversion de la religion catholique, mépris de l'autorité du roi et oppression de ses bons sujets et vente aud. prévôt et échevins de six vingts cinq mille l. de rente annuelle à faculté de rachat perpétuel., 1er janvier 1569 - 1569
      E. Caron, A travers les minutes des notaires parisiens [étude XXXVI, env. 990 actes], 1559-1577, Paris, 1900, notice n°359 (voir contexte dans le Plan d’orientation général - Notaires de Paris, guides thématiques du Minutier).
      constitution de rente; Villeroy, Nicolas de Neufville (1525?-1598?, seigneur de); Sanguin, Jacques; Herny, Claude; Tripier, Jacques; Varrade, Hierosme de; prévôt des marchands (Ancien Régime); élu local
    - Vente à divers de plusieurs parties de cette rente, notamment a Mre Philibert Barjot, sr d'Orval, Marchefroy et Auneuil, conseiller du roi président de son grand conseil et maître des requêtes de son hôtel., 11 janvier 1569
      E. Caron, A travers les minutes des notaires parisiens [étude XXXVI, env. 990 actes], 1559-1577, Paris, 1900, notice n°360 (voir contexte dans le Plan d’orientation général - Notaires de Paris, guides thématiques du Minutier).
      acte de vente; Barjot, Philibert
    - A noble homme Charles Mebain [Meraiz], apothicaire de la reine, mère du roi, la somme de 900 l. qu'il a fournie 462 l. 1 s. 7 d., comptant en testons et 437 l. 18 s. 5 d. restant dus aud. Mebain [Meraiz], par le roi pour diverses parties de son état d'apothicaire, pour le. service des Mesdames sœurs du roi, clans les années 1558 et 1559 ainsi qu'il appert de deux certificats de M. Honorat de Castellan, conseiller médecin ordinaire du roi et premier médecin de la reine, et les parties d'apothicaire et drogues pour Mesdames, filles du roi et aussi pour la dame de Brosse, leur gouvernante., 29 janvier 1569; MC/ET/XXXVI/22
      E. Caron, A travers les minutes des notaires parisiens [étude XXXVI, env. 990 actes], 1559-1577, Paris, 1900, notice n°361 (voir contexte dans le Plan d’orientation général - Notaires de Paris, guides thématiques du Minutier).
      Meraiz, Charles; Castellan, Honorat de; Brosse, Madame de; pharmacien; pharmacien
    - Transport sous le bon plaisir et volonté du roi par Mad. Marie de Pierrevive, dame Du Peron, à Mre Charles de Gondi, son fils, sr. de la Tour, conseiller du roi et maître de sa garde-robe, de tous les droits à elle concédés à titre de fermé pour six années, par lettres patentes du 18 novembre 1564, données à Arles, sur la terre et seigneurie de Brie-Comte-Robert, moyennant 1,600 l. par an., 10 février 1569; MC/ET/XXXVI/22
      E. Caron, A travers les minutes des notaires parisiens [étude XXXVI, env. 990 actes], 1559-1577, Paris, 1900, notice n°362 (voir contexte dans le Plan d’orientation général - Notaires de Paris, guides thématiques du Minutier).
      cession; Pierrevive, Marie de (dame Du Peron); Gondi, Charles de
    - Transport de rente concernant François Ymbert, notaire au Châtelet, et Catherine Payen, sa femme, auparavant femme de Côme Lecharron, par les héritiers de Josette Sainct-Bault., 15 février 1569 - 18 mars 1569; MC/ET/XXXVI/22
      transport de droits; Ymbert, François; Payen, Catherine; Lecharron, Côme; Sainct-Bault, Josette; notaire
    - Vente par Jean Reverend, boulanger, demeurant à Saint-Cloud, soi-disant âgé de vingt-six ans ou environ, à Nicolas Bargues, procureur fiscal et marchant hôtelier, demeurant aud. Saint-Cloud de deux quartiers de vigne au terroir de Saint-Cloud, moyennant 25 l. t. en la censive de M. l'évêque de Paris., 6 avril 1569; MC/ET/XXXVI/22
      E. Caron, A travers les minutes des notaires parisiens [étude XXXVI, env. 990 actes], 1559-1577, Paris, 1900, notice n°365 (voir contexte dans le Plan d’orientation général - Notaires de Paris, guides thématiques du Minutier).
      acte de vente; Saint-Cloud (Hauts-de-Seine); Reverend, Jean; Bargues, Nicolas; boulanger
    - Vente par noble et discrète personne Mathieu de Machin [Macheco] chanoine en l'église de Paris, au nom et comme procureur de Mgr l'illustrissime et révérendissime Philbert, cardinal de la Bordaizière, à très haute et très puissante et magnifique Princesse Catherine, par la grâce de Dieu, roi de France, mère du roi absente haute et puissante dame, Made Marie de Pierrevive, dame Du Peron et d'Armentières, dame ordinaire de la chambre de lad. dame rein et commise par elle à l'achat des maisons, bâtiments, terres et choses nécessaires pour les bâtiments et commoditez du palais de S. M. lès-le-Louvre à Paris, d'une maison sise à Saint-Cloud-lès-Paris consistant en bâtiments, édifices, clos, terres, vignes, rentes, moulin à eau et toutes appartenances et dépendances, moyennant la somme de 8,000 l. t., à laquelle, en la présence et par l'avis de MM. du conseil de lad. dame reine, par plusieurs et diverses fois assemblés pour cet effet, accordée aud. sr. de Machin [Macheco] et baillée, payée et comptée en présence des notaires par noble homme Jean de Verdun, commis à tenir le compte et faire la dépense dud. palais en .... pistolles et testons, le tout bon courant à présent et à la charge de récompenser le meunier de la maison d'un petit moulin tournant et travaillant qu'il a fait édifier à ses dépens., 23 avril 1569; MC/ET/XXXVI/22
      E. Caron, A travers les minutes des notaires parisiens [étude XXXVI, env. 990 actes], 1559-1577, Paris, 1900, notice n°366 (voir contexte dans le Plan d’orientation général - Notaires de Paris, guides thématiques du Minutier).